【裁判字號】    98,附民,178
【裁判日期】    980619
【裁判案由】    妨害名譽等
【裁判全文】
臺灣高雄地方法院刑事附帶民事訴訟判決
原      告  何鎰鎖業有限公司
法定代理人  丁○○
原      告  甲○○
共      同
訴訟代理人  蘇若龍律師
被      告  愛鎖安全科技有限公司
被  告  兼
法定代理人  戊○○
被      告  丙○○
共      同
訴訟代理人  何宗翰律師
被      告  邵錦榮
                    2
上列被告因97年度自字第16號妨害名譽等案件，經原告提起附帶
民事訴訟，請求損害賠償，本院判決如下：
    主  文
原告之訴及假執行之聲請均駁回。
    事  實
一、原告主張：被告丙○○與戊○○分別為「愛鎖安全科技有限
    公司」（下稱愛鎖公司）之名義負責人及實際負責人，被告
    邵錦榮則為該公司員工。渠等竟共同基於公然侮辱、毀謗、
    妨害信用及不公平競爭之犯意聯絡，由邵錦榮架設「太平洋
    飲食男女論壇」網站（起訴狀誤載為八大訊息平台網站），
    並以「FREEMAN 」之代號，於民國94年4 月7 日（起訴狀贅
    載94年3 月27日）在該論壇以「真是諷刺... 居然還... 唉
    」為標題，張貼「脫產落跑就算了啦... 還大言不慚... 真
    是... 寡廉鮮恥... 鮮仁矣... 哇... 離開學校後... 第一
    次用這句」及「看這裡－支票開假的－從這裡瞧瞧」等文章
    ，又於94年4 月18日，張貼「鋼甲武士－漫天謊言欺騙消費
    者」之文章，而散布不實言論，足以毀損原告甲○○之名譽
    及何鎰公司之商譽、妨害原告之信用，並造成不公平競爭之
    現象，爰依民法第184 條第1 項、第185 條第1 項前段、第
    195 條第1 項規定，提起本件刑事附帶民事訴訟等語。並聲
    明求為判決：(1)被告應連帶給付原告甲○○新臺幣500 萬元
    ，及自附帶民事訴訟起訴狀繕本送達翌日起至清償日止，按
    年息5%計算之利息；(2)被告應在中國時報、聯合報或自由時
    報全國版，擇一以四分之一版面（約29CM×17.5CM），以36
    號標楷體刊登如附表所示之道歉啟事；(3)願供擔保請准宣告
    假執行。
二、被告愛鎖公司、戊○○及丙○○則以：被告邵錦榮非愛鎖公
    司員工，且被告戊○○、丙○○亦不知上開文章係何人刊登
    ，縱均為被告邵錦榮刊登亦與其等無涉；再者，上開文章內
    容均為真實，且與公共利益相關，刊登者自毋須負損害賠償
    責任等語置辯；被告邵錦榮則以：原告所述均非事實等語，
    資為抗辯。並均聲明：駁回原告之訴。
    理  由
一、按刑事訴訟諭知無罪，免訴或不受理之判決者，對於附帶民
    事訴訟部份應以判決駁回原告之訴，刑事訴訟法第503 條第
    1 項前段定有明文。
二、本件被告戊○○、丙○○及邵錦榮等人被訴妨害名譽一案，
    業經刑事判決諭知無罪在案，且被告愛鎖公司部分，原告係
    主張應負連帶賠償責任，揆諸首揭說明，原告之訴，自應予
    以駁回，其假執行之聲請，亦失所附麗，應併予駁回。
據上論斷，應依刑事訴訟法第503 條第1 項前段，判決如主文。
中    華    民    國    98    年    6     月    19    日
                  刑事第十八庭  審判長法  官  蔡廣昇
                                      法  官  王  琁
                                      法  官  周佳佩
以上正本證明與原本無異。
如不服本判決非對於刑事判決有上訴時不得上訴，並應於送達後
10日內向本院提出上訴狀。
中    華    民    國    98    年    6     月    19    日
                                      書記官  王壹理
附表：
道歉啟事：道歉書人愛鎖安全科技有限公司、戊○○、丙○○、
乙○○（即邵錦榮）。茲因本人一時失慮，於民國94年3 月27日
、4 月7 日及4 月18日，在八大訊息平台網站上，以不實言語公
然侮辱、毀謗何鎰鎖業有限公司、甲○○，本人對此深感內疚，
特立此道歉書，就本人日前對於何鎰鎖業有限公司、甲○○先生
之不當行為表示致歉。立道歉書人：愛鎖安全科技有限公司、戊○○、丙○○、乙○○（即邵錦榮）。


司法院資訊處製作；財團法人民間司法改革基金會備份。
